臺灣高等法院民事裁定　　　　　　　　 100年度抗字第1597號
抗　告　人　甲女
　　　　　　甲女之父
　　　　　　甲女之母
上列抗告人因與相對人羅文彬間損害賠償事件，對於中華民國
100年10月20日臺灣新竹地方法院100年度審訴字第274號裁定，
提起抗告，本院裁定如下：
    主  文
抗告駁回。
抗告費用由抗告人負擔。
    理  由
一、本件抗告意旨略以：原法院刑事庭99年度訴字第 234號刑事
    判決就相對人涉犯強制罪、強制性交罪雖分別判決有罪及無
    罪，惟原法院刑事庭係將上開二罪視為法律上不可分割之一
    罪，乃將其附帶民事訴訟一併移送於原法院民事庭審理，原
    法院民事庭即應一併審理，以免刑事案件二審判決相對人所
    犯強制罪及強制性交罪皆有罪時，形成裁判歧異之矛盾，詎
    原裁定遽將強制性交部分之附帶民事訴訟駁回，顯有未洽，
    為此提起抗告，請求廢棄原裁定等語。
二、按刑事訴訟法第 490條規定：「附帶民事訴訟除本編有特別
    規定外，準用關於刑事訴訟之規定。但經移送或發回、發交
    於民事庭後，應適用民事訴訟法。」。又「刑事訴訟諭知無
    罪、免訴或不受理之判決者，應以判決駁回原告之訴。但經
    原告聲請時，應將附帶民事訴訟移送管轄法院之民事庭。」
    ，同法第503條第 1項定有明文。是以刑事法院依同法第504
    條第 1項規定，將附帶民事訴訟以裁定移送於該法院民事庭
    者，以刑事部分宣告被告有罪之判決者為限；如刑事訴訟諭
    知無罪之判決，刑事法院未經聲請，誤將附帶民事訴訟以裁
    定移送於民事庭者，其訴之不合法，並不因移送民事庭而受
    影響，受移送之民事庭仍應以原告之訴為不合法，裁定駁回
    之（最高法院89年度台抗字第233號裁判意旨參照）。
三、查本件抗告人係就原法院99年度訴字第 234號被告即相對人
    妨害性自主等案件，於刑事訴訟程序附帶提起民事訴訟，主
    張相對人基於強制犯意，徒手毆打抗告人甲女，並以強暴方
    法迫使抗告人甲女上車，於行車期間再以徒手拉扯抗告人甲
    女右手，阻止抗告人甲女喊叫；嗣後相對人復多次違反抗告
    人甲女意願，性侵抗告人甲女得逞，相對人以強制力違反抗
    告人甲女意願而為性交之行為，侵害甲女身體、健康、貞操
    及自由等權利，使抗告人甲女受有損害，且使抗告人甲女之
    父、甲女之母身分法益受到侵害，因而依侵權行為之法律關
    係，提起本件刑事附帶民事訴訟，請求相對人應賠償渠等非
    財產上之損害每人各新臺幣 100萬元云云。惟查：相對人所
    涉上開強制罪及強制性交犯行，經原法院 99年度訴字第234
    號審理後，僅認其中所涉強制罪行成立，至抗告人主張相對
    人涉犯強制性交罪部分則經刑事判決無罪，此有該刑事判決
    附卷可稽(見原法院卷 第3頁背面至 6頁)；依刑事訴訟法第
    503條第1項前段規定，原法院刑事庭本應以判決駁回抗告人
    就強制性交無罪部分所提之附帶民事訴訟，詎原法院刑事庭
    竟依刑事訴訟法第504條第 1項規定，以100年度附民字第59
    號裁定將抗告人所提之附帶民事訴訟包括上開刑事判決強制
    罪有罪、強制性交無罪部分全部移送原法院民事庭，揆諸前
    開說明，抗告人就強制性交無罪部分所為之附帶民事訴訟不
    合法，此部分不因移送民事庭而受影響，仍應以抗告人之訴
    不合法，裁定駁回之。是原法院認抗告人就相對人強制性交
    無罪部分所提之附帶民事訴訟不合法，予以裁定駁回，併駁
    回其假執行之聲請，而另就強制罪之附帶民事訴訟審理，核
    無違誤。抗告人主張原法院應將上開有罪、無罪部分之附帶
    民事訴訟一併審理云云，尚屬無據。從而，抗告意旨仍執前
    詞，指摘原裁定不當，求予廢棄，為無理由，應予駁回。
四、據上論結，本件抗告為無理由，爰裁定如主文。
中    華    民    國   100    年    11    月    30    日
                  民事第十九庭
                      審判長法  官  魏麗娟
                            法  官  李媛媛
                            法  官  吳麗惠
正本係照原本作成。
本裁定除以適用法規顯有錯誤為理由外，不得再抗告。如提起再
抗告，應於收受後10日內委任律師為代理人向本院提出再抗告狀
。並繳納再抗告費新台幣１千元。
中    華    民    國   100    年    12    月    1     日
                            書記官  吳碧玲